臺灣桃園地方法院刑事判決　　　　　　　100年度訴字第294號
公　訴　人　臺灣桃園地方法院檢察署檢察官
被　　　告　汪美蘭
指定辯護人　本院公設辯護人林銘宏
上列被告因違反毒品危害防制條例案件，經檢察官提起公訴（99
年度偵字第21973號），本院判決如下：
    主  文
汪美蘭販賣第二級毒品，累犯，處有期徒刑參年捌月，未扣案因
販賣第二級毒品犯罪所得之財物新臺幣貳仟伍佰元沒收，如一部
或全部不能沒收時，以其財產抵償之。
    事  實
一、汪美蘭前於民國95、96年間因施用毒品案件，分別經臺灣桃
    園地方法院以96年度桃簡字第429 號判決判處有期徒刑4 月
    確定、以96年度桃簡字第1408號判決判處有期徒刑6 月確定
    ，嗣分別依法減刑並定應執行有期徒刑5 月確定，而於96年
    12月28日易科罰金執行完畢。竟不知悔改，而意圖營利，並
    基於販賣第二級毒品甲基安非他命之犯意，於98年12月7 日
    晚間11時許，在桃園縣龜山鄉○○路○ 段之合作金庫銀行附
    近巷內，以新臺幣（下同）2500元之價格，販賣甲基安非他
    命1 小包（重約0.5 公克）予許銘君，並收取許銘君所交付
    之價金2500元。
二、案經桃園縣政府警察局龜山分局報請臺灣桃園地方法院檢察
    署檢察官偵辦起訴。
    理  由
壹、證據能力部分
一、被告汪美蘭警詢、檢察官偵查中及本院準備程序中所為之自
    白，並無證據證明係出於強暴、脅迫、利誘、詐欺、疲勞訊
    問、違法羈押或其他不正之方法，且與事實相符，依刑事訴
    訟法第156 條第1 項規定，得為證據。
二、按被告以外之人於審判外之言詞或書面陳述，除法律有規定
    者外，不得作為證據。又被告以外之人於審判外之陳述，雖
    不符前4 條之規定，而經當事人於審判程序同意作為證據，
    法院審酌該言詞陳述或書面陳述作成時之情況，認為適當者
    ，亦得為證據。當事人、代理人或辯護人於法院調查證據時
    ，知有第159 條第1 項不得為證據之情形，而未於言詞辯論
    終結前聲明異議者，視為有前項同意，刑事訴訟法第159 條
    第1 項、第159 條之5 分別定有明文。查證人許銘君於警詢
    時之陳述，固係審判外之陳述，惟被告及其指定辯護人對其
    證述並無意見，復本院認其作成之情形並無不當情形，經審
    酌後認為適當，故該證人前開審判外之陳述得為證據。至證
    人許銘君於偵查中具結所為之陳述（有結文1 紙附於偵查卷
    可稽），係檢察官依法訊問，復無其他事證足資認定其於檢
    察官訊問時有受違法取供情事，並無特別不可信之情況，依
    刑事訴訟法第159 條之1 第2 項之規定，亦有證據能力。另
    本件認定事實引用之卷內其餘所有卷證資料（包含文書證據
    、物證等證據），並無證據證明係公務員違背法定程序取得
    ，且被告及其指定辯護人亦未於言詞辯論終結前表示異議，
    均有證據能力。
貳、實體部分
    上揭犯罪事實，業據被告汪美蘭於偵查及本院審理時坦承有
    在案發時間、地點，以2500元之價格販賣甲基安非他命予許
    銘君等語不諱，且被告上開販賣第二級毒品甲基安非他命予
    許銘君之交易情節，並據證人許銘君於警詢中及檢察官偵查
    時證述綦詳（見偵查卷第16至19頁、同卷第62至65頁）。又
    許銘君於本件案發之翌日（即98年12月8 日）晚間11時10許
    ，為警逮捕並採集尿液送請鑑定，確呈甲基安非他命之陽性
    反應，此有桃園縣政府警察局龜山分局刑事案件報告書、許
    銘君之被採尿人姓名編號對照表、檢體監管紀錄表、臺灣檢
    驗科技股份有限公司濫用藥物檢驗報告附卷可佐（見偵查卷
    第74至78頁），足證被告於本院審理時之自白與事實相符，
    應可採為論罪科刑之依據。綜上，本件事證明確，被告販賣
    第二級毒品甲基安非他命予許銘君之犯行洵堪認定。
參、論罪科刑部分
一、查甲基安非他命係屬第二級毒品，毒品危害防制條例第2 條
    第2 項第2 款定有明文，是核被告所為，係犯毒品危害防制
    條例第4 條第2 項之販賣第二級毒品罪，其於販賣前持有第
    二級毒品之低度行為，為其販賣第二級毒品之高度行為所吸
    收，不另論罪。又被告有犯罪事實欄所載刑之科處及執行情
    形，此有臺灣高等法院被告前案紀錄表1 份可按，被告於受
    上開有期徒刑之執行完畢後5 年內，故意再犯本件有期徒刑
    以上之刑之罪，為累犯，除依刑法第65條第1 項規定，就無
    期徒刑部分，不得加重外，應依刑法第47條第1 項規定加重
    其刑。次按犯毒品危害防制條例第4 條至第8 條之罪於偵查
    及審判中均自白者，減輕其刑，毒品危害防制條例第17條第
    2 項定有明文，本件被告於警詢中已供述：有與許銘君合夥
    購買甲基安非他命，於98年12月7 日下午5 時許，在龜山鄉
    ○○路與長壽路口之加油站旁，向綽號「大頭」之男子購買
    一公克一小包3500元價格，後來另以0.5 公克1 小包2500元
    之價格交給許銘君等語（見偵卷第7 頁），是被告固辯稱係
    與許銘君合購甲基安非他命，惟其亦供述是以一公克甲基安
    非他命3500元之價格購入，嗣以0.5 公克甲基安非他命2500
    元之價格交給許銘君，足見被告已將低價購入，高價賣出甲
    基安非他命予許銘君之實質交易內容和盤供述，尚難以其辯
    以合夥購買云云，而忽略其供述之實質內容，且被告於偵查
    中亦坦認：於98年12月7 日在合作金庫巷子內把0.5 公克的
    安非他命給許銘君等語（見偵卷第72頁），足認被告已於警
    詢及偵查中自白上開販賣第二級毒品甲基安非他命之犯行，
    而被告復於審理中亦坦承：確實有在案發時間、地點，以25
    00元之價格販賣甲基安非他命予許銘君等語（見本院卷第36
    頁背面），則被告就販賣予許銘君之毒品種類、數量及金額
    俱坦承以告，應合於前開毒品危害防制條例第17條第2項 之
    規定，是被告就犯罪事實於偵查及審理中均自白犯行，應適
    用前開規定減輕其刑。又其刑有加減，依法先加重後減輕之
    。審酌被告素行不佳，明知甲基安非他命為第二級毒品，使
    用後容易成癮，濫行施用，非但對施用者身心造成傷害，且
    因其成癮性，常使施用者經濟地位發生實質改變而處於劣勢
    ，而衍生個人之家庭悲劇，或導致社會之其他犯罪問題，竟
    仍加以販賣，助長毒品氾濫，有害國人身心健康及社會治安
    ，惟斟酌被告僅販賣毒品一次、對象僅有一人，所獲不法利
    益非鉅，販售毒品數量亦不多，暨其犯罪之目的、動機等一
    切情狀，量處如主文所示之刑。
二、按犯第4 條之罪者，其供犯罪所用或因犯罪所得之財物，均
    沒收之，如全部或一部不能沒收時，追徵其價額或以其財產
    抵償之，毒品危害防制條例第19條第1 項定有明文，被告向
    許銘君所收取之對價2500元，為其販賣第二級毒品甲基安非
    他命之犯罪所得，且屬被告所有，應依毒品危害防制條例第
    19條第1 項規定宣告沒收，且因未扣案，併諭知如全部或一
    部不能沒收時，以其財產抵償之。
據上論斷，應依刑事訴訟法第299 條第1 項前段，毒品危害防制
條例第4 條第2 項、第17條第2 項、第19條第1 項，刑法第11條
、第47條第1 項，判決如主文。
本案經檢察官姜永浩到庭執行職務。
中    華    民    國  100     年    7     月    12    日
            刑事第九庭  審判長法  官  吳為平
                              法  官  蘇琬能
                              法  官  王秀慧
以上正本證明與原本無異。
如不服本判決應於收受判決後10日內向本院提出上訴書狀，並應
敘述具體理由。其未敘述上訴理由者，應於上訴期間屆滿後20日
內向本院補提理由書( 均須按他造當事人之人數附繕本) 「切勿
逕送上級法院」。
                              書記官  張懿昀
中    華    民    國   100    年    7     月    13    日
附論罪科刑法條：
毒品危害防制條例第4條
製造、運輸、販賣第一級毒品者，處死刑或無期徒刑；處無期徒
刑者，得併科新臺幣 2 千萬元以下罰金。
製造、運輸、販賣第二級毒品者，處無期徒刑或 7 年以上有期
徒刑，得併科新臺幣 1 千萬元以下罰金。
製造、運輸、販賣第三級毒品者，處 5 年以上有期徒刑，得併
科新臺幣 7 百萬元以下罰金。
製造、運輸、販賣第四級毒品者，處 3 年以上 10 年以下有期
徒刑，得併科新臺幣 3 百萬元以下罰金。
製造、運輸、販賣專供製造或施用毒品之器具者，處 1 年以上
7 年以下有期徒刑，得併科新臺幣 1 百萬元以下罰金。
前五項之未遂犯罰之。